【裁判字號】    87,訴,279
【裁判日期】    890726
【裁判案由】    煙毒等
【裁判全文】
台灣桃園地方法院刑事判決                        八十七年度訴字第二七九號
    公  訴  人  臺灣桃園地方法院檢察署檢察官
    被      告  乙○○
右列被告因違反毒品危害防制條例案件，經檢察官提起公訴（八十六年度偵字第一六
七五二號），本院判決如左：
    主      文
乙○○施用第一級毒品，累犯，免刑；又施用第二級毒品，累犯，免刑。
    事      實
一、乙○○曾有多次違反麻醉藥品管理條例前科紀錄，其中於民國（下同）八十五年
    七月十二日因非法吸用安非他命案件，經本院判處有期徒刑十月，並於同年八月
    二十日判決確定，嗣於八十六年七月二十二日縮短刑期假釋出獄，而於同年八月
    二十二日縮刑期滿執行完畢，猶不知悔改，明知海洛因及安非他命早經政府公告
    ，不得持有或施用，竟於八十六年十二月二十四日之前四日內某時間，在桃園縣
    某處，施用第一級毒品海洛因一次；另於八十六年十二月二十四日當天，在桃園
    縣桃園市○○街二一六號六樓之一友人己○○租屋處，以安非他命置於吸食器內
    加熱吸食霧化氣體之方式，施用第二級毒品安非他命一次。迨八十六年十二月二
    十五日凌晨二時三十分許，其與己○○、戊○○、甲○○、丁○○（該四人均已
    審結）、丙○○（尚未審結）等人在上址己○○租屋處為警查獲。
二、案經桃園縣警察局中壢分局報請台灣桃園地方法院檢察署檢察官偵查起訴，由台
    灣桃園地方法院檢察署檢察官另案聲請裁定送觀察、勒戒後，已無繼續施用毒品
    傾向。
    理      由
一、經訊被告乙○○對於右揭施用第二級毒品安非他命之事實固供承不諱，惟矢口否
    認有何施用第一級毒品海洛因之犯行，並辯稱：伊只有吸食安非他命，但沒有用
    海洛因，不知驗尿報告為何會有煙毒反應。然查，被告為警查獲時所採集之尿液
    經送檢驗結果，確均有煙毒及甲基安非他命反應，此有法務部調查局出具之檢驗
    通知書影本乙紙在卷可稽，參以被告於本院審理時亦自承送驗之尿瓶係經其親自
    排尿裝填按捺加封等情（見本院八十九年七月十二日審判筆錄），益徵被告採尿
    送驗過程應無瑕疵，是被告所辯無施用海洛因云云，顯不足採信，本件罪證已明
    ，被告犯行均堪以認定，應予依法論科。
二、按被告於犯罪行為後，毒品危害防制條例已於八十七年五月二十日公布，並於同
    年月二十二日生效施行，依該條例第二條第二項第一、二款、第十條第一、二項
    、第二十條第一項第二項上段、第三十五條第三款之規定，該等毒品皆在規範之
    列，且犯之者必須先經由觀察勒戒程序，經觀察勒戒後認無繼續施用毒品傾向者
    ，即應為之免刑判決。而斯等規定與其行為時之舊法（即肅清煙毒條例、麻醉藥
    品管理條例）相較，又有利於被告，自應適用該新法。故核被告所為，係犯毒品
    危害防制條例第十條第一項之施用第一級毒品罪及同條第二項之施用第二級毒品
    罪。被告施用前持有之低度行為，應各為施用之高度行為所吸收，均毋庸另論罪
    。又被告所犯上開二罪間，犯意各別，罪質互異，應予分論併罰之。復被告前於
    八十五年七月十二日因違反麻醉藥品管理條例案件，經本院判處有期徒刑十月，
    並於同年八月二十日判決確定，嗣於八十六年七月二十二日縮短刑期假釋出獄，
    而於同年八月二十二日縮刑期滿執行完畢，此有本院被告全國前案紀錄表存卷可
    按，茲於刑之執行完畢後五年內再犯本件有期徒刑以上之二罪，為累犯，均應依
    法加重其刑。末查被告乙○○經本院依職權裁定送觀察、勒戒，惟尚未及執行，
    其另因施用毒品案件（八十七年度偵字第九七九三號）先經台灣桃園地方法院檢
    察署檢察官聲請本院裁定（八十七年度毒聲字第九二四號）送觀察、勒戒後，認
    無繼續施用毒品之傾向，此有台灣桃園地方法院檢察署檢察官八十七年度偵字第
    九七九三號不起訴處分書及該署刑案資料查註紀錄表各一份在卷可證，則被告施
    用第一、二級毒品部分爰依毒品危害防制條例第三十五條第三款之規定均應為免
    刑之諭知，以期適法。
據上論斷，應依刑事訴訟法第二百九十九條第一項但書，毒品危害防制條例第十條第
一項、第二項、第二十條第二項、第三十五條第三款，刑法第二條第一項前段、第十
一條前段、第四十七條，判決如主文。
本案經檢察官張尹敏到庭執行職務
中      華      民      國      八十九    年      七    月    二十六  日
                                      臺灣桃園地方法院刑事第二庭
                                          法  官  李  育  仁
右正本證明與原本無異。
如不服本判決，應於判決送達後十日內向本院提出上訴狀( 應附繕本 )，上訴於
臺灣高等法院。
                                          書記官  王  泰  元
中      華民      國      八十九    年      八    月      二    日
論罪法條：毒品危害防制條例第十條第一項、第二項
毒品危害防制條例第十條
施用第一級毒品者，處六月以上五年以下有期徒刑。
施用第二級毒品者，處三年以下有期徒刑。


司法院資訊處製作；財團法人民間司法改革基金會備份。
